臺灣高雄地方法院刑事判決　　　　　　　 94年度易字第274號
 公　訴　人　臺灣高雄地方法院檢察署檢察官
 被　　　告　丁○○　男　19.
上列被告因竊盜案件，經檢察官提起公訴（93年度偵字第23113
號），本院判決如下：
    主  文
丁○○無罪。
    理  由
一、公訴意旨略以：丁○○與丙○○（原名夏秋蓉）原為男女朋
    友，二人分手後，丁○○竟意圖為自己不法之所有，於民國
    93年11月11日上午10時許，在高雄市○○區○○路與重建路
    口，以之前向丙○○借得之機車鑰匙，竊取丙○○所有、停
    放於該處之車牌號碼ＹＤＨ—２７６號重型機車 (以下簡稱
    系爭機車），得手後，發動機車騎乘離去。嗣於93年11月14
    日下午3 時30分許，為警在高雄市○鎮區○○街42號處查獲
    ，因認被告涉犯刑法第320條第1項竊盜罪嫌云云。
二、按犯罪事實應依證據認定之，無證據不得認定犯罪事實；又
    不能證明被告犯罪者，應諭知無罪之判決；刑事訴訟法第15
    4 條第2 項、第301 條第1 項分別定有明文。又刑事訴訟法
    第161 條已於民國91年2 月8 日修正公布，其第1 項規定：
    檢察官就被告犯罪事實，應負舉證責任，並指出證明之方法
    。因此，檢察官對於起訴之犯罪事實，應負提出證據及說服
    之實質舉證責任。倘其所提出之證據，不足為被告有罪之積
    極證明，或其指出證明之方法，無從說服法院以形成被告有
    罪之心證，基於無罪推定之原則，自應為被告無罪判決之諭
    知最高法院著有92年台上字第128 號判例可資參照。又刑法
    上之竊盜罪，係以竊取他人所持有之物，侵犯他人之財產監
    督權為成立要件，如對於自己所持有之他人所有物，縱有侵
    犯財產法益之行為，除有該當其他保護財產法益之罪名外，
    尚難遽以竊盜罪相繩。
三、公訴人認被告涉犯上揭罪嫌無非係以：證人丙○○、張淑英
    於偵查中之證述及贓物領據、車輛協尋證明單、車輛尋獲電
    腦輸入單、車輛竊盜、車牌失竊資料個別查詢報表等為其論
    據。訊據被告固坦承有於93年11月14日下午3 時30分許，為
    警在高雄市○鎮區○○街42號處查獲騎乘系爭機車，且系爭
    機車為丙○○所有等情不諱，惟堅決否認有何竊盜之犯行，
    辯稱：系爭機車報失竊的地點在博愛路與重建路口，是丙○○住處樓下，我如果有去那裡牽車，就會被監視攝影器錄下
    ，而且系爭機車一直都是伊在使用，只是丙○○找不到伊才
    去報失竊等語，並聲請傳喚證人丙○○、乙○○以證明系爭
    機車自93年1 月5 日起至被查獲之93年11月14日日止均為伊
    在使用。
四、證人丙○○、張淑英於偵查中向檢察官所為之證述，業經具
    結而無顯不可信之情況，依刑事訴訟法第159 條之1 第2 項
    得為證據，核先敘明。
五、經查：系爭機車於93年1 月5 日係由丙○○提出十至十五張
    之100 元美金（當時之匯率1 美金約可兌換30幾元新台幣）
    交給被告丁○○去購買，雖登記於丙○○名下，但購買後均
    是由丁○○使用，嗣後丁○○與丙○○將機車拿去典當於豐
    旺機車行，在93年11月10日由丙○○與其母張淑英付錢贖回
    ，但自典當至付清贖回期間，機車仍由丁○○使用，付清之
    後仍是丁○○使用中，但因丙○○之母張淑英恐系爭機車發
    生其他事故而受牽連，且丙○○又無法找到丁○○，因而向
    警局申報失竊等情，業據證人丙○○於本院審理時證述明確
    ，核與證人即被告之朋友乙○○證述：與被告相識約1 年，
    在過去這一年伊看到被告時，都是騎乘系爭機車，至少有看
    過10次一節相符。而證人丙○○既係因無法找到被告而恐機
    車遭人誤用而報警，衡情應無袒護被告之理；另證人乙○○
    亦經本院告知偽證罪之處罰而依法具結後由檢察官進行詰問
    ，且乙○○並無特別維護被告之情誼或利害關係存在，是證
    人之證言應堪採信。而證人丙○○、張淑英於偵查中之證詞
    ，並無證及被告之竊盜犯行，僅係證述機車之價金及贖回之
    款項係由何人所出，不足為不利被告之認定。則系爭機車既
    然均是由被告持有中，衡諸前揭說明，被告自無破壞他人對
    財產之監督權，而竊取他人所持有財物之犯行可言，且本件
    公訴人所舉證據亦無法證明被告有何竊盜犯行，自難僅憑贓
    物領據、車輛協尋證明單、車輛尋獲電腦輸入單、車輛竊盜
    、車牌失竊資料個別查詢報表等書證，遽為不利被告之認定
    。
六、綜上查證，公訴人認被告丁○○涉犯前揭罪行，所為之舉證
    尚未能達通常一般之人均不致有所懷疑，而得確信其為真實
    之程度，而有合理懷疑之存在，依據「罪證有疑，利於被告
    」之證據法則，即不得遽為不利被告之認定；則公訴人所提
    出之證據，不足為被告有罪之積極證明，其指出證明之方法
    ，亦無從說服法院以形成被告有罪之心證，揆諸前揭說明，
    本院自應為被告無罪之諭知。
據上論斷，應依刑事訴訟法第301條第1項前段，判決如主文。
本案經檢察官甲○○到庭執行職務。
中　　華　　民　　國　　94　　年　　5 　　月　　31　　日
                  刑事第二庭  審判長法　官  張意聰
                                    法　官  曾鴻文
                                    法  官  黃宣撫
如不服本判決，應於送達後10日內，向本院提出上訴狀。
以上正本證明與原本無異。
中　　華　　民　　國　　94　　年　　5 　　月　　31　　日
 　　　　　　　　　　　　　　       書記官  鄭永媚
